---
title: "Pruebas de robustez"
format:
  html:
    smooth-scroll: true
    css: styles.css
    self-contained: true
    embed-resources: true
editor: visual
toc: true
toc-title: "Tabla de contenidos"
theme: minty
title-block-banner: true
toc-depth: 2
toc-expand: 2
---

```{r setup, include=FALSE}
source("Code/settings.R")
source("Code/tendencias_paralelas.R")
source("Code/efectos_diferenciados.R")
source("Code/años_sentencia.R")

# Loading data

load(paste0(path2SP,
            "/National/Data_cleaning/Output/Main_database_completa.RData"))

master_data.df <- Main_database_completa %>% 
  filter(Anio_arresto >= as.numeric(2008)) %>% 
  filter(NSJP == 1) %>%
  filter(Anio_arresto != 9998) %>%
  filter(Anio_arresto != 9999) %>%
  mutate(
    P5_4_A = as.numeric(P5_4_A),
    tiempo_sentencia = case_when(P5_4_A == 0 ~ NA_real_,
                                 P5_4_A >= 97 ~ NA_real_,
                                 T ~ P5_4_A),
    presion_mp = 
      case_when(
        as.numeric(P4_7) == 4 | as.numeric(P4_7) == 5 ~ 1,
        as.numeric(P4_7) < 11 &  (as.numeric(P4_7) != 4 | as.numeric(P4_7) != 5) ~ 0
      ),
    presion_juez = 
      case_when(
        P5_7 == 1 ~ 1,
        P5_7 == 2 ~ 0
      ),
    explicacion_detencion = 
      case_when(
        P3_14_4 == 1 ~ 1,
        P3_14_4 == 0 ~ 0
      ),
    explicacion_mp = 
      case_when(
        P4_1_03 == 1 ~ 1,
        P4_1_03 == 2 ~ 0
      ),
    explicacion_juez = 
      case_when(
        P5_2_1 == 1 ~ 1,
        P5_2_1 == 2 ~ 0
      ),
    claridad_defensor =
      case_when(
        P5_17_1 == 1 | P5_17_1 == 2~ 1,
        P5_17_1 == 3 | P5_17_1 == 4 ~ 0
      ),
    claridad_juez = 
      case_when(
        P5_17_2 == 1 | P5_17_2 == 2~ 1,
        P5_17_2 == 3 | P5_17_2 == 4 ~ 0
      ),
    claridad_mp = 
      case_when(
        P5_17_3 == 1 | P5_17_3 == 2~ 1,
        P5_17_3 == 3 | P5_17_3 == 4 ~ 0
      ),
    claridad_defensor =
      case_when(
        P5_17_1 == 1 | P5_17_1 == 2~ 1,
        P5_17_1 == 3 | P5_17_1 == 4 ~ 0
      ),
    claridad_defendido =
      case_when(
        P5_17_4 == 1 | P5_17_4 == 2~ 1,
        P5_17_4 == 3 | P5_17_4 == 4 ~ 0
      ),
    guardar_silencio_detencion = 
      case_when(
        P3_14_5 == 1 ~ 1,
        P3_14_5 == 0 ~ 0
      ),
    guardar_silencio_mp = 
      case_when(
        P4_1_04 == 1 ~ 1,
        P4_1_04 == 2 ~ 0
      ),
    guardar_silencio_juez = 
      case_when(
        P5_2_4 == 1 ~ 1,
        P5_2_4 == 2 ~ 0
      ),
    rapida = 
      case_when(
        P5_10 == 1  | P5_10 == 2 | P5_10 == 3 | P5_10 == 4 ~ 1,
        P5_10 == 5  | P5_10 == 6 | P5_10 == 7 ~ 0
      ),
    corta = 
      case_when(
        P5_10 == 5 ~ 1,
        P5_10 == 1  | P5_10 == 2 | P5_10 == 3 | P5_10 == 4 | P5_10 == 6 | P5_10 == 7 ~ 0
      ),
    media =
      case_when(
        P5_10 == 6 ~ 1,
        P5_10 == 1  | P5_10 == 2 | P5_10 == 3 | P5_10 == 4 | P5_10 == 5 | P5_10 == 7 ~ 0
      ),
    larga =
      case_when(
        P5_10 == 7 ~ 1,
        P5_10 == 1  | P5_10 == 2 | P5_10 == 3 | P5_10 == 4 | P5_10 == 5 | P5_10 == 6 ~ 0
      ),
    video = 
      case_when(
        P5_19_3 == 1 ~ 1,
        P5_19_3 == 2 ~ 0
      ),
    publico = 
      case_when(
        P5_16_5 == 1 | P5_16_5 == 2 | P5_16_5 == 3 ~ 1,
        P5_16_5 == 4 ~ 0
      ),
    juez_diferente = 
      case_when(
        P5_14 == 1 ~ 1,
        P5_14 == 2 ~ 0
      ),
    culpable_antes = 
      case_when(
        P5_25 == 2 ~ 1,
        P5_25 == 1 ~ 0
      ),
    juez_presente = 
      case_when(
        P5_16_2 == 1  ~ 1,
        P5_16_2 == 2 | P5_16_2 == 3 | P5_16_2 == 4 ~ 0
      ),
    juez_control = 
      case_when(
        P5_18 == 2 ~ 1,
        P5_18 == 1 | P5_18 == 3 | P5_18 == 4 | P5_18 == 5 ~ 0
      ),
    juez_escucha =
      case_when(
        P5_26 == 1 | P5_26 == 2 ~ 1,
        P5_26 == 3 | P5_26 == 4 ~ 0
      ),
    detencion_corrupcion = case_when(P3_21_1 == "1" | P3_21_2 == "1" ~ 1,
                                     P3_21_1 == "2" & P3_21_2 == "2" ~ 0,
                                     T ~ NA_real_),
    mp_corrupcion = case_when(P4_15_1 == "1" | P4_15_3 == "1" ~ 1,
                             P4_15_1 == "2" & P4_15_3 == "2" ~ 0,
                             T ~ NA_real_),
    juzgado_corrupcion = case_when(P5_45_1 == "1" | P5_45_3 == "1" ~ 1,
                                  P5_45_1 == "2" & P5_45_3 == "2" ~ 0,
                                  T ~ NA_real_),
    corrupcion_general = case_when(detencion_corrupcion == 1 | mp_corrupcion == 1  | juzgado_corrupcion == 1 ~ 1,
                                   detencion_corrupcion == 0 & mp_corrupcion == 0  & juzgado_corrupcion == 0 ~ 0,
                                   T~ NA_real_),
    primer_mp = 
      case_when(
        Primer_lugar_traslado == "Agencia del Ministerio Público" ~ 1,
        T ~ 0
      ),
    primer_policia = 
      case_when(
        Primer_lugar_traslado == "Instalación de la policía" ~ 1,
        T ~ 0 
      ),
    tiempo_4h =
      case_when(
        Tiempo_traslado %in% c("Hasta 30 minutos", 
                                 "Más de 30 minutos hasta 1 hora",
                                 "Más de 1 hora hasta 2 horas",
                                 "Más de 2 horas hasta 4 horas") ~ 1,
        T ~ 0
        
      ),
    tiempo_mas_4h =
      case_when(
        Tiempo_traslado %in% c("Más de 4 horas hasta 6 horas",
                               "Más de 6 horas hasta 24 horas",
                               "Más de 24 horas hasta 48 horas",
                               "Más de 48 horas hasta 72 horas",
                               "Más de 72 horas") ~ 1,
        T ~ 0 
      ),
    uso_excesivo =
      case_when(
        proporcionalidad_uso_fuerza == 0 ~ 1,
        proporcionalidad_uso_fuerza == 1 ~ 0
      ),
    proceso_justo = 
      case_when(
        as.numeric(P5_26A) == 1 ~ 1,
        as.numeric(P5_26A) == 0 ~ 0,
        T ~ NA_real_
      ),
    prision_p_oficiosa = 
      case_when(
        tipo_prision_preventiva == "Prisión Preventiva Oficiosa" ~ 1,
        tipo_prision_preventiva == "Prisión Preventiva Justificada" | tipo_prision_preventiva == "Proceso en libertad" ~ 0,
        T ~ NA_real_
      ),
    detenciones_FGR_flagrancia  = case_when(flagrancia  == 1 & 
                                Corporacion_grupos == "Policía Federal Ministerial" ~ 1,
                                            flagrancia  == 0 & 
                                Corporacion_grupos == "Policía Federal Ministerial" ~ 0,
                                 T ~ NA_real_),
    detenciones_FGR_orden_det  = case_when(orden_det  == 1 & 
                                Corporacion_grupos == "Policía Federal Ministerial" ~ 1,
                                            orden_det  == 0 & 
                                Corporacion_grupos == "Policía Federal Ministerial" ~ 0,
                                 T ~ NA_real_),
    detenciones_FGR_inspeccion  = case_when(inspeccion  == 1 & 
                                Corporacion_grupos == "Policía Federal Ministerial" ~ 1,
                                            inspeccion  == 0 & 
                                Corporacion_grupos == "Policía Federal Ministerial" ~ 0,
                                 T ~ NA_real_),
    detenciones_FGR_det_ninguna  = case_when(det_ninguna  == 1 & 
                                Corporacion_grupos == "Policía Federal Ministerial" ~ 1,
                                            det_ninguna  == 0 & 
                                Corporacion_grupos == "Policía Federal Ministerial" ~ 0,
                                 T ~ NA_real_)
  )

# Loading data

# Tendencias paralelas

# Las variables de esta lista son las que se encuentran en ambas ENPOL
mainVar <- c("explicacion_mp", 
             "explicacion_juez", 
             "claridad_defensor", 
             "claridad_juez", 
             "claridad_mp",
             "rapida", 
             "corta", 
             "media", 
             "larga",
             "video", 
             "publico", 
             "juez_diferente", 
             "juez_presente", 
             "juez_control", 
             "juez_escucha",
             "detencion_corrupcion", 
             "mp_corrupcion", 
             "juzgado_corrupcion", 
             "corrupcion_general",
             "det_ninguna", 
             "primer_mp", 
             "primer_policia", 
             "tiempo_4h", 
             "tiempo_mas_4h")

Paralalel_trends.pl <- paralel_trends.fn(
    mainVar = mainVar
    )

# Las variables de esta lista son las que se encuentran en ENPOL 2021

mainVar <- c("explicacion_detencion",
             "explicacion_mp", 
             "explicacion_juez", 
             "claridad_defensor", 
             "claridad_juez", 
             "claridad_mp",
             "claridad_defensor",
             "claridad_defendido",
             "guardar_silencio_detencion",
             "guardar_silencio_mp",
             "guardar_silencio_juez",
             "rapida", 
             "corta", 
             "media", 
             "larga",
             "video", 
             "publico", 
             "juez_diferente", 
             "juez_presente", 
             "juez_control", 
             "juez_escucha",
             "detencion_corrupcion", 
             "mp_corrupcion", 
             "juzgado_corrupcion", 
             "corrupcion_general",
             "det_ninguna", 
             "primer_mp", 
             "primer_policia", 
             "tiempo_4h", 
             "tiempo_mas_4h",
             "uso_excesivo",
             "tortura_generalizada",
             "proceso_justo",
             "presion_mp",
             "presion_juez",
             "prision_p_oficiosa",
             "detenciones_FGR_flagrancia",
             "detenciones_FGR_orden_det",
             "detenciones_FGR_inspeccion",
             "detenciones_FGR_det_ninguna")

# Efectos heterogeneos

Het_effects.pl <- het_effects.fn(
   mainVar = mainVar
 )
# Años de sentencia

time_effects.pl <- time_checks.fn(
    mainVar = mainVar
  )

```

# CAPÍTULO 1: DEBIDO PROCESO

# Proceso justo

## Derecho a la información en el tiempo

<details>

<summary>Informar sobre motivo de la detención</summary>

<br>

::: panel-tabset
<br>

#### Detencion

::: panel-tabset
#### Años de sentencia

```{r a1, include=TRUE, warning=FALSE, echo=FALSE, fig.height= 5}
time_effects.pl$explicacion_detencion
```

#### Heterogeneidad

```{r c1, include=TRUE, warning=FALSE, echo=FALSE, fig.height= 8.5}
Het_effects.pl$explicacion_detencion
```
:::

#### Ministerio Publico

::: panel-tabset
#### Años de sentencia

```{r a2, include=TRUE, warning=FALSE, echo=FALSE, fig.height= 5}
time_effects.pl$explicacion_mp
```

#### Tendencias paralelas

```{r b2, include=TRUE, warning=FALSE, echo=FALSE, fig.height= 5}
Paralalel_trends.pl$explicacion_mp
```

#### Heterogeneidad

```{r c2, include=TRUE, warning=FALSE, echo=FALSE, fig.height= 8.5}
Het_effects.pl$explicacion_mp
```
:::

#### Juzgado

::: panel-tabset
#### Años de sentencia

```{r a3, include=TRUE, warning=FALSE, echo=FALSE, fig.height= 5}
time_effects.pl$explicacion_juez
```

#### Tendencias paralelas

```{r b3, include=TRUE, warning=FALSE, echo=FALSE, fig.height= 5}
Paralalel_trends.pl$explicacion_juez
```

#### Heterogeneidad

```{r c3, include=TRUE, warning=FALSE, echo=FALSE, fig.height= 8.5}
Het_effects.pl$explicacion_juez
```
:::
:::

</details>

<details>

<summary>Claridad actores</summary>

<br>

::: panel-tabset
<br>

#### Claridad ministerio publico

::: panel-tabset
#### Años de sentencia

```{r a5, include=TRUE, warning=FALSE, echo=FALSE, fig.height= 5}
time_effects.pl$claridad_mp
```

#### Tendencias paralelas

```{r b5, include=TRUE, warning=FALSE, echo=FALSE, fig.height= 5}
Paralalel_trends.pl$claridad_mp
```

#### Heterogeneidad

```{r c5, include=TRUE, warning=FALSE, echo=FALSE, fig.height= 8.5}
Het_effects.pl$claridad_mp
```
:::

#### Claridad juez

::: panel-tabset
#### Años de sentencia

```{r a7, include=TRUE, warning=FALSE, echo=FALSE, fig.height= 5}
time_effects.pl$claridad_juez
```

#### Tendencias paralelas

```{r b7, include=TRUE, warning=FALSE, echo=FALSE, fig.height= 5}
Paralalel_trends.pl$claridad_juez
```

#### Heterogeneidad

```{r c7, include=TRUE, warning=FALSE, echo=FALSE, fig.height= 8.5}
Het_effects.pl$claridad_juez
```
:::

#### Claridad abogado defensor

::: panel-tabset
#### Años de sentencia

```{r a4, include=TRUE, warning=FALSE, echo=FALSE, fig.height= 5}
time_effects.pl$claridad_defensor
```

#### Tendencias paralelas

```{r b4, include=TRUE, warning=FALSE, echo=FALSE, fig.height= 5}
Paralalel_trends.pl$claridad_defensor
```

#### Heterogeneidad

```{r c4, include=TRUE, warning=FALSE, echo=FALSE, fig.height= 8.5}
Het_effects.pl$claridad_defensor
```
:::

#### Claridad abogado de la víctima

::: panel-tabset
#### Años de sentencia

```{r a6, include=TRUE, warning=FALSE, echo=FALSE, fig.height= 5}
time_effects.pl$claridad_defendido
```

#### Heterogeneidad

```{r c6, include=TRUE, warning=FALSE, echo=FALSE, fig.height= 8.5}
Het_effects.pl$claridad_defendido
```
:::
:::

## Derecho a guardar silencio y no autoincriminarse

<details>

<summary>Derecho a guardar silencio</summary>

<br>

::: panel-tabset
<br>

### Detención

::: panel-tabset
#### Años de sentencia

```{r a8, include=TRUE, warning=FALSE, echo=FALSE, fig.height= 5}
time_effects.pl$guardar_silencio_detencion
```

#### Heterogeneidad

```{r c8, include=TRUE, warning=FALSE, echo=FALSE, fig.height= 8.5}
Het_effects.pl$guardar_silencio_detencion
```
:::

### Ministerio Público

::: panel-tabset
#### Años de sentencia

```{r a9, include=TRUE, warning=FALSE, echo=FALSE, fig.height= 5}
time_effects.pl$guardar_silencio_mp
```

#### Heterogeneidad

```{r c9, include=TRUE, warning=FALSE, echo=FALSE, fig.height= 8.5}
Het_effects.pl$guardar_silencio_mp
```
:::

### Juzgado

::: panel-tabset
#### Años de sentencia

```{r a10, include=TRUE, warning=FALSE, echo=FALSE, fig.height= 5}
time_effects.pl$guardar_silencio_juez
```

#### Heterogeneidad

```{r c10, include=TRUE, warning=FALSE, echo=FALSE, fig.height= 8.5}
Het_effects.pl$guardar_silencio_juez
```
:::
:::

</details>

<details>

<summary>Autoincriminacion por presión</summary>

<br>

::: panel-tabset
<br>

### Ministerio Público

::: panel-tabset
#### Años de sentencia

```{r a11, include=TRUE, warning=FALSE, echo=FALSE, fig.height= 5}
time_effects.pl$presion_mp
```

#### Tendencias paralelas

```{r b11, include=TRUE, warning=FALSE, echo=FALSE, fig.height= 5}
Paralalel_trends.pl$presion_mp
```

#### Heterogeneidad

```{r c11, include=TRUE, warning=FALSE, echo=FALSE, fig.height= 8.5}
Het_effects.pl$presion_mp
```
:::

### Juzgado

::: panel-tabset
#### Años de sentencia

```{r a12, include=TRUE, warning=FALSE, echo=FALSE, fig.height= 5}
time_effects.pl$presion_juez
```

#### Heterogeneidad

```{r c12, include=TRUE, warning=FALSE, echo=FALSE, fig.height= 8.5}
Het_effects.pl$presion_juez
```
:::
:::

</details>

## Tribunal imparcial, competente y transparente

<details>

<summary>Tribunal transparente</summary>

<br>

::: panel-tabset
<br>

### Registro de audiencia en video

::: panel-tabset
#### Años de sentencia

```{r a13, include=TRUE, warning=FALSE, echo=FALSE, fig.height= 5}
time_effects.pl$video
```

#### Tendencias paralelas

```{r b13, include=TRUE, warning=FALSE, echo=FALSE, fig.height= 5}
Paralalel_trends.pl$video
```

#### Heterogeneidad

```{r c13, include=TRUE, warning=FALSE, echo=FALSE, fig.height= 8.5}
Het_effects.pl$video
```
:::

### Acceso al público

::: panel-tabset
#### Años de sentencia

```{r a14, include=TRUE, warning=FALSE, echo=FALSE, fig.height= 5}
time_effects.pl$publico
```

#### Tendencias paralelas

```{r b14, include=TRUE, warning=FALSE, echo=FALSE, fig.height= 5}
Paralalel_trends.pl$publico
```

#### Heterogeneidad

```{r c14, include=TRUE, warning=FALSE, echo=FALSE, fig.height= 8.5}
Het_effects.pl$publico
```
:::
:::

</details>

<details>

<summary>Tribunal imparcial</summary>

<br>

::: panel-tabset
<br>

### Juez de control distinto al que lo sentenció

::: panel-tabset
#### Años de sentencia

```{r a15, include=TRUE, warning=FALSE, echo=FALSE, fig.height= 5}
time_effects.pl$juez_diferente
```

#### Tendencias paralelas

```{r b15, include=TRUE, warning=FALSE, echo=FALSE, fig.height= 5}
Paralalel_trends.pl$juez_diferente
```

#### Heterogeneidad

```{r c15, include=TRUE, warning=FALSE, echo=FALSE, fig.height= 8.5}
Het_effects.pl$juez_diferente
```
:::

### La persona sintió que el juez le consideró culpable después de que se presentaron las pruebas

::: panel-tabset
#### Años de sentencia

```{r a16, include=TRUE, warning=FALSE, echo=FALSE, fig.height= 5}
time_effects.pl$culpable_antes
```

#### Heterogeneidad

```{r c16, include=TRUE, warning=FALSE, echo=FALSE, fig.height= 8.5}
Het_effects.pl$culpable_antes
```
:::
:::

</details>

<details>

<summary>Triunal presente y responsivo</summary>

<br>

::: panel-tabset
<br>

### Juez presente en las audiencias

::: panel-tabset
#### Años de sentencia

```{r a17, include=TRUE, warning=FALSE, echo=FALSE, fig.height= 5}
time_effects.pl$juez_presente
```

#### Tendencias paralelas

```{r b17, include=TRUE, warning=FALSE, echo=FALSE, fig.height= 5}
Paralalel_trends.pl$juez_presente
```

#### Heterogeneidad

```{r c17, include=TRUE, warning=FALSE, echo=FALSE, fig.height= 8.5}
Het_effects.pl$juez_presente
```
:::

### Juez llevó el control de las audiencias

::: panel-tabset
#### Años de sentencia

```{r a18, include=TRUE, warning=FALSE, echo=FALSE, fig.height= 5}
time_effects.pl$juez_control
```

#### Tendencias paralelas

```{r b18, include=TRUE, warning=FALSE, echo=FALSE, fig.height= 5}
Paralalel_trends.pl$juez_control
```

#### Heterogeneidad

```{r c18, include=TRUE, warning=FALSE, echo=FALSE, fig.height= 8.5}
Het_effects.pl$juez_control
```
:::

### La persona se sintió escuchada

::: panel-tabset
#### Años de sentencia

```{r a19, include=TRUE, warning=FALSE, echo=FALSE, fig.height= 5}
time_effects.pl$juez_escucha
```

#### Heterogeneidad

```{r c19, include=TRUE, warning=FALSE, echo=FALSE, fig.height= 8.5}
Het_effects.pl$juez_escucha
```
:::
:::

</details>

# Uso no arbitrario de la autoridad

## Uso de la fuerza durante la detención

<details>

<summary>Uso excesivo de la fuerza</summary>

<br>

::: panel-tabset
#### Años de sentencia

```{r a20, include=TRUE, warning=FALSE, echo=FALSE, fig.height= 5}
time_effects.pl$uso_excesivo
```

#### Heterogeneidad

```{r c20, include=TRUE, warning=FALSE, echo=FALSE, fig.height= 8.5}
Het_effects.pl$uso_excesivo
```
:::

</details>

## Prácticas de corrupción

<details>

<summary>Prácticas de corrupción</summary>

<br>

::: panel-tabset
### Detención

::: panel-tabset
#### Años de sentencia

```{r a21, include=TRUE, warning=FALSE, echo=FALSE, fig.height= 5}
time_effects.pl$detencion_corrupcion
```

#### Tendencias paralelas

```{r b22, include=TRUE, warning=FALSE, echo=FALSE, fig.height= 5}
Paralalel_trends.pl$detencion_corrupcion
```

#### Heterogeneidad

```{r c23, include=TRUE, warning=FALSE, echo=FALSE, fig.height= 8.5}
Het_effects.pl$detencion_corrupcion
```
:::

### Ministerio Público

::: panel-tabset
#### Años de sentencia

```{r a24, include=TRUE, warning=FALSE, echo=FALSE, fig.height= 5}
time_effects.pl$mp_corrupcion
```

#### Tendencias paralelas

```{r b24, include=TRUE, warning=FALSE, echo=FALSE, fig.height= 5}
Paralalel_trends.pl$mp_corrupcion
```

#### Heterogeneidad

```{r c24, include=TRUE, warning=FALSE, echo=FALSE, fig.height= 8.5}
Het_effects.pl$mp_corrupcion
```
:::

### Juzgado

::: panel-tabset
#### Años de sentencia

```{r a25, include=TRUE, warning=FALSE, echo=FALSE, fig.height= 5}
time_effects.pl$juzgado_corrupcion
```

#### Tendencias paralelas

```{r b25, include=TRUE, warning=FALSE, echo=FALSE, fig.height= 5}
Paralalel_trends.pl$juzgado_corrupcion
```

#### Heterogeneidad

```{r c25, include=TRUE, warning=FALSE, echo=FALSE, fig.height= 8.5}
Het_effects.pl$juzgado_corrupcion
```
:::
:::

</details>

# Protección a los derechos humanos

## Violación a la integridad personal

<details>

<summary>Tortura generalizada</summary>

<br>

::: panel-tabset
#### Años de sentencia

```{r a26, include=TRUE, warning=FALSE, echo=FALSE, fig.height= 5}
time_effects.pl$tortura_generalizada
```

#### Heterogeneidad

```{r c26, include=TRUE, warning=FALSE, echo=FALSE, fig.height= 8.5}
Het_effects.pl$tortura_generalizada
```
:::

</details>

## Violación a la libertad

<details>

<summary>Detenciones irregulares</summary>

<br>

::: panel-tabset
#### Años de sentencia

```{r a27, include=TRUE, warning=FALSE, echo=FALSE, fig.height= 5}
time_effects.pl$det_ninguna
```

#### Tendencias paralelas

```{r b27, include=TRUE, warning=FALSE, echo=FALSE, fig.height= 5}
Paralalel_trends.pl$det_ninguna
```

#### Heterogeneidad

```{r c27, include=TRUE, warning=FALSE, echo=FALSE, fig.height= 8.5}
Het_effects.pl$det_ninguna
```
:::

</details>

<details>

<summary>Cambios en los tiempos de traslado</summary>

<br>

::: panel-tabset
<br>

### Hasta 4 horas

::: panel-tabset
#### Años de sentencia

```{r a28, include=TRUE, warning=FALSE, echo=FALSE, fig.height= 5}
time_effects.pl$tiempo_4h
```

#### Tendencias paralelas

```{r b28, include=TRUE, warning=FALSE, echo=FALSE, fig.height= 5}
Paralalel_trends.pl$tiempo_4h
```

#### Heterogeneidad

```{r c28, include=TRUE, warning=FALSE, echo=FALSE, fig.height= 8.5}
Het_effects.pl$tiempo_4h
```
:::

### Más de 4 horas

::: panel-tabset
#### Años de sentencia

```{r a29, include=TRUE, warning=FALSE, echo=FALSE, fig.height= 5}
time_effects.pl$tiempo_mas_4h
```

#### Tendencias paralelas

```{r b29, include=TRUE, warning=FALSE, echo=FALSE, fig.height= 5}
Paralalel_trends.pl$tiempo_mas_4h
```

#### Heterogeneidad

```{r c29, include=TRUE, warning=FALSE, echo=FALSE, fig.height= 8.5}
Het_effects.pl$tiempo_mas_4h
```
:::
:::

</details>

<details>

<summary>Cambios en el lugar de traslado</summary>

<br>

::: panel-tabset
<br>

### Ministerio público

::: panel-tabset
#### Años de sentencia

```{r a30, include=TRUE, warning=FALSE, echo=FALSE, fig.height= 5}
time_effects.pl$primer_mp
```

#### Tendencias paralelas

```{r b30, include=TRUE, warning=FALSE, echo=FALSE, fig.height= 5}
Paralalel_trends.pl$primer_mp
```

#### Heterogeneidad

```{r c30, include=TRUE, warning=FALSE, echo=FALSE, fig.height= 8.5}
Het_effects.pl$primer_mp
```
:::

### Instalación de policía

::: panel-tabset
#### Años de sentencia

```{r a31, include=TRUE, warning=FALSE, echo=FALSE, fig.height= 5}
time_effects.pl$primer_policia
```

#### Tendencias paralelas

```{r b31, include=TRUE, warning=FALSE, echo=FALSE, fig.height= 5}
Paralalel_trends.pl$primer_policia
```

#### Heterogeneidad

```{r c31, include=TRUE, warning=FALSE, echo=FALSE, fig.height= 8.5}
Het_effects.pl$primer_policia
```
:::
:::

</details>

# Percepción proceso justo

## Percepciones de un proceso justo

<details>

<summary>Percepciones de un proceso justo</summary>

<br>

::: panel-tabset
#### Años de sentencia

```{r a32, include=TRUE, warning=FALSE, echo=FALSE, fig.height= 5}
time_effects.pl$proceso_justo
```

#### Heterogeneidad

```{r c32, include=TRUE, warning=FALSE, echo=FALSE, fig.height= 8.5}
Het_effects.pl$proceso_justo
```
:::

</details>

<br> <br> <br>

# CAPÍTULO 2: POLÍTICA CRIMINAL

## Pruebas

<details>

<summary>Prisión preventiva oficiosa</summary>

<br>

::: panel-tabset
#### Años de sentencia

```{r a33, include=TRUE, warning=FALSE, echo=FALSE, fig.height= 5}
time_effects.pl$prision_p_oficiosa
```

#### Heterogeneidad

```{r c33, include=TRUE, warning=FALSE, echo=FALSE, fig.height= 8.5}
Het_effects.pl$prision_p_oficiosa
```
:::

</details>

## Detenciones FGR

<details>

<summary>Detenciones irregulares</summary>

<br>

::: panel-tabset
#### Años de sentencia

```{r a34, include=TRUE, warning=FALSE, echo=FALSE, fig.height= 5}
time_effects.pl$detenciones_FGR_det_ninguna
```

#### Heterogeneidad

```{r c34, include=TRUE, warning=FALSE, echo=FALSE, fig.height= 8.5}
Het_effects.pl$detenciones_FGR_det_ninguna
```
:::

</details>

<details>

<summary>Flagrancia</summary>

<br>

::: panel-tabset
#### Años de sentencia

```{r a35, include=TRUE, warning=FALSE, echo=FALSE, fig.height= 5}
time_effects.pl$detenciones_FGR_flagrancia
```

#### Heterogeneidad

```{r c35, include=TRUE, warning=FALSE, echo=FALSE, fig.height= 8.5}
Het_effects.pl$detenciones_FGR_flagrancia
```
:::

</details>

<details>

<summary>Inspección</summary>

<br>

::: panel-tabset
#### Años de sentencia

```{r a36, include=TRUE, warning=FALSE, echo=FALSE, fig.height= 5}
time_effects.pl$detenciones_FGR_inspeccion
```

#### Heterogeneidad

```{r c36, include=TRUE, warning=FALSE, echo=FALSE, fig.height= 8.5}
Het_effects.pl$detenciones_FGR_inspeccion
```
:::

</details>

<details>

<summary>Orden de detención</summary>

<br>

::: panel-tabset
#### Años de sentencia

```{r a37, include=TRUE, warning=FALSE, echo=FALSE, fig.height= 5}
time_effects.pl$detenciones_FGR_orden_det
```

#### Heterogeneidad

```{r c37, include=TRUE, warning=FALSE, echo=FALSE, fig.height= 8.5}
Het_effects.pl$detenciones_FGR_orden_det
```
:::

</details>
