---
title: "Descriptivas indicadores"
author: "ENPOL"
date: "`r Sys.Date()`"
output: word_document
---

```{r message=FALSE, warning=FALSE, include=FALSE}
## +++++++++++++++++++++++++++++++++++++++++++++++++++++++++++++++++++++++++++++++++++++++++++++++++++++++++++++
##
## 0.  Pre-settings                                                                                         ----
##
## +++++++++++++++++++++++++++++++++++++++++++++++++++++++++++++++++++++++++++++++++++++++++++++++++++++++++++++

# Required Packages, Fonts, ggplot theme, color palettes, comparison countries and other general routines are
# loaded from the following script:
source("Almanac_outline/Settings.R")

load(paste0(path2SP,"/National/Data_cleaning/Output/Main_database.RData")) 
```

## 1.  Información / capacidad legal 

### 1.1. Derecho a conocer sus derechos

```{r echo=FALSE}

derecho_conocer_derechos <- c("P3_14_5", "P4_1_04", "P5_2_4")

result <- clean_columns.fn(Main_database, derecho_conocer_derechos)

labels <- c("Al momento de su detención, ¿el policía o autoridad le informó 
            sobre sus derechos a guardar silencio y a no declarar sin la presencia de su abogado?",
            "Al momento de llegar a la Agencia del M.P., ¿el agente del Mp le explicó 
            sus derechos como a guardar silencio, no echarse la culpa, tener abogado, ofrecer pruebas, etc?",
            "En su primer encuentro con el juez, 
            ¿le informó sobre su derecho a guardar silencio y a no declarar sin la presencia de su abogado?") 

data2plot <- set_data.fn(result, derecho_conocer_derechos, labels)

barChart <- BarSimpleChartViz(data = data2plot, 
                              x_var = labels, 
                              y_var = PorcentajeUnos, 
                              label_var = figure, 
                              fill_var = Columna, 
                              order_var = order_var,
                              fill_colors = c("#E2E2F7", "#E2E2F7", "#003B88"),
                              title = "Derecho a conocer sus derechos")
barChart

```

### 1.2. Derecho a tener y comprender la información sobre su proceso

```{r echo=FALSE}
derecho_conocer_derechos <- c("P3_14_4",
                              "P3_14_6",
                              "P4_1_03",
                              "P4_6_2",
                              "P4_6A_2",
                              "P5_20_4",
                              "P5_22_01",
                              "P5_22_02")

result <- clean_columns.fn(Main_database, derecho_conocer_derechos)

labels <- c("Al momento de su detención, ¿el policía o autoridad le dijo por qué lo detuvieron?",
            "Al momento de su detención, ¿el policía o autoridad le dijo a dónde lo llevaría?",
            "Al momento de llegar a la Agencia del Ministerio Público, ¿le dijeron de qué le acusaban?",
            "Al momento de rendir o firmar su declaración ante el Ministerio Público… 
            ¿le leyeron o le dieron a leer su declaración?",
            "Una vez que leyó o le dieron a leer su declaración… ¿entendió su declaración?",
            "Durante las audiencias, ¿usted… podía escuchar lo que se decía?",
            "¿Alguno de sus abogados defensores… le explicó los hechos por los que lo acusaban?",
            "¿Alguno de sus abogados defensores… le explicó cómo sería su proceso?") 

data2plot <- set_data.fn(result, derecho_conocer_derechos, labels)

barChart <- BarSimpleChartViz(data = data2plot, 
                              x_var = labels, 
                              y_var = PorcentajeUnos, 
                              label_var = figure, 
                              fill_var = Columna, 
                              order_var = order_var,
                              fill_colors = c("#E2E2F7","#E2E2F7","#E2E2F7","#E2E2F7", "#E2E2F7","#003B88","#E2E2F7", "#E2E2F7"),
                              title = "Derecho a tener y comprender la información sobre su proceso")
barChart


```


### 1.3. Derecho a los ajustes razonables a partir de necesidades específicas

```{r echo=FALSE}

derecho_ajustes_razonables <- c("P4_1_13", "P4_1_14", "P4_1_15", "P4_1_16")

result <- clean_columns.fn(Main_database, derecho_ajustes_razonables)

labels <- c("Al momento de llegar a la Agencia del M.P., 
            ¿la autoridad contactó al consulado de su país?",
            "Al momento de llegar a la Agencia del M.P., 
            ¿necesitaba un traductor por no hablar español?",
            "Al momento de llegar a la Agencia del M.P., 
            ¿tuvo el apoyo de un traductor?",
            "Al momento de llegar a la Agencia del M.P., 
            ¿tuvo el apoyo de alguna persona en la Agencia del M.P. por no saber leer o escribir?") 

data2plot <- set_data.fn(result, derecho_ajustes_razonables, labels)

barChart <- BarSimpleChartViz(data = data2plot, 
                              x_var = labels, 
                              y_var = PorcentajeUnos, 
                              label_var = figure, 
                              fill_var = Columna, 
                              order_var = order_var,
                              fill_colors = c("#E2E2F7", "#E2E2F7","#003B88", "#E2E2F7"),
                              title = "Derecho a los ajustes razonables a partir de necesidades específicas")
barChart

```


## 2.  Información / capacidad legal                                                                                   

## 2.1. Derecho a guardar silencio y no declarar

```{r echo=FALSE}
derecho_guardar_silencio <- c("P3_14_5", "P4_3A_2", "P5_2_4")

result <- clean_columns.fn(Main_database, derecho_guardar_silencio)

labels <- c("Al momento de su detención, ¿el policía o autoridad le informó sobre sus derechos a 
            guardar silencio y a no declarar sin la presencia de su abogado?",
            "En ese interrogatorio, ¿le explicaron que podía guardar silencio y no responder?",
            "En su primer encuentro con el juez, ¿le informó sobre su derecho a guardar silencio 
            y a no declarar sin la presencia de su abogado?") 
 
data2plot <- set_data.fn(result, derecho_guardar_silencio, labels)
 
barChart <- BarSimpleChartViz(data = data2plot, 
                              x_var = labels, 
                              y_var = PorcentajeUnos, 
                              label_var = figure, 
                              fill_var = Columna, 
                              order_var = order_var,
                              fill_colors = c("#E2E2F7", "#E2E2F7", "#003B88"),
                              title = "Derecho a guardar silencio y no declarar")
barChart
```

## 2.2.	Derecho a la autonomía / Prohibición a la coacción

```{r echo=FALSE}

derecho_autonomia <- c("P4_3A_6", "P4_3A_7", "P4_3A_8", "P4_6_1")
 
result <- clean_columns.fn(Main_database, "P4_7", 4)
 
result_1 <- clean_columns.fn(Main_database, "P4_7", 8)
 
result$P4_7_8 <- result_1$P4_7
 
labels <- c("En ese interrogatorio, ¿fue engañado(a) para inculpar a alguien más?", 
            "En ese interrogatorio, ¿usted fue golpeado(a) para 
            echarse la culpa o aceptar hechos falsos?",
            "En ese interrogatorio, ¿usted fue golpeado(a)
            para inculpar a alguien más?",
            "Al momento de rendir o firmar su declaración ante el MP
            ¿los policías o autoridades lo presionaron a dar otra versión de hechos?",
            "¿cuál fue la principal razón por la que se declaró culpable?... 
            Porque me presionaron o amenazaron para hacerlo", 
            "¿cuál fue la principal razón por la que se declaró culpable?...
            Porque me agredieron físicamente") 
 
derecho_autonomia <- c("P4_3A_6", "P4_3A_7", "P4_3A_8", "P4_6_1", "P4_7", "P4_7_8")

data2plot <- set_data.fn(result, derecho_autonomia, labels)
 
barChart <- BarSimpleChartViz(data = data2plot,
                              x_var = labels, 
                              y_var = PorcentajeUnos, 
                              label_var = figure, 
                              fill_var = Columna, 
                              order_var = order_var,
                              fill_colors = c("#E2E2F7", "#E2E2F7","#E2E2F7", "#E2E2F7", "#003B88","#E2E2F7"),
                              title = "Derecho a la autonomía / Prohibición a la coacción")
barChart



```


## 3.  Defensa adecuada                                                                                         ----

### 3.1.Derecho a una defensa oportuna

```{r echo=FALSE}

derecho_defensa_oportuna <- c("P4_1_05",
                                "P4_1_06", 
                                "P4_3A_1",
                                "P4_6_3", 
                                "P4_14_1", 
                                "P5_1", 
                                "P5_2_5" )

result <- clean_columns.fn(Main_database, derecho_defensa_oportuna)
 
labels <- c("Al momento de llegar a la Agencia del MP,
            ¿tuvo la asesoría de un abogado?",
            "Al momento de llegar a la Agencia del MP,
            ¿habló a solas con su abogado?",
            "En ese interrogatorio, ¿estuvo presente su abogado?",
            "Al momento de rendir o firmar su declaración ante el MP… 
            ¿estuvo presente su abogado?",
            "Al momento de ser presentado(a), … ¿estaba presente su abogado defensor?",
            "Antes de llegar con un juez por primera vez,
            ¿tuvo la asesoría de un abogado defensor?",
            "En su primer encuentro con el juez
            … ¿estuvo presente su abogado defensor?") 
 
data2plot <- set_data.fn(result, derecho_defensa_oportuna, labels)

barChart <- BarSimpleChartViz(data = data2plot, 
                              x_var = labels, 
                              y_var = PorcentajeUnos, 
                              label_var = figure, 
                              fill_var = Columna, 
                              order_var = order_var,
                              fill_colors = c("#E2E2F7", "#E2E2F7","#E2E2F7", "#E2E2F7","#E2E2F7","#E2E2F7", "#003B88"),
                              title = "Derecho a una defensa oportuna")

barChart
```

### 3.2.	Derecho a una defensa efectiva/técnica

```{r echo=FALSE}

derecho_defensa_efectiva <- c("P4_1_07",
                              "P5_22_03", 
                              "P5_22_04",
                              "P5_22_05", 
                              "P5_22_06", 
                              "P5_22_09", 
                              "P5_22_10",
                              "P5_22_11")

result <- clean_columns.fn(Main_database, derecho_defensa_efectiva)

labels <- c("Al momento de llegar a la Agencia del Ministerio Público,
            ¿su abogado ofreció pruebas de su inocencia?",
            "¿Algunos de sus abogados defensores… le preguntó si 
            en el momento en que se cometió el delito, usted estaba en otro lugar?",
            "¿Algunos de sus abogados defensores… llamó a comparecer a testigos que apoyaran su caso?",
            "¿Alguno de sus abogados defensores… presentó elementos que permitieron demostrar su inocencia?",
            "¿Alguno de sus abogados defensores preguntó … si fabricaron evidencia en su contra?",
            "¿Alguno de sus abogados defensores … presentó una apelación?",
            "¿Alguno de sus abogados defensores … presentó un juicio de amparo?",
            "¿Alguno de sus abogados defensores … contradijo las pruebas que la parte acusadora presentó contra usted?") 

data2plot <- set_data.fn(result, derecho_defensa_efectiva, labels)

barChart <- BarSimpleChartViz(data = data2plot, 
                              x_var = labels, 
                              y_var = PorcentajeUnos, 
                              label_var = figure, 
                              fill_var = Columna, 
                              order_var = order_var,
                              fill_colors = c("#E2E2F7", "#E2E2F7","#E2E2F7", "#E2E2F7","#E2E2F7", "#003B88","#E2E2F7","#E2E2F7"),
                              title = "Derecho a una defensa efectiva/técnica")

barChart
```



